【裁判字號】    95,易,711
【裁判日期】    951031
【裁判案由】    毒品危害防制條例
【裁判全文】
臺灣桃園地方法院刑事判決               95年度易字第711號
公  訴  人  台灣桃園地方法院檢察署檢察官
被      告  甲○○
指定辯護人  本院公設辯護人彭詩雯
上列被告因毒品危害防制條例案件，經檢察官提起公訴（95年度
偵字第7810號）及移送併案（台灣板橋地方法院檢察署95年度偵
字14616 號），被告自白犯罪，經本院合議庭裁定認由受命法官
獨任進行簡式審判程序，檢察官聲請改依協商程序而為判決，本
院判決如下：
    主      文
甲○○連續持有第一級毒品，累犯，處有期徒刑捌月。扣案之第
一級毒品海洛因包（其中貳包合計淨重零點壹壹公克，空包裝
重零點捌公克；另壹包淨重零點零壹公克，空包裝重零點貳壹
公克）均沒收銷燬之。
    事實及理由
一、甲○○前因麻藥、搶奪、藥事法等案件，經法院分別判刑確
    定，嗣經臺灣板橋地方法院以87年度聲字第1779號裁定應執
    行有期徒刑5 年6 月確定，於民國87年9 月15日入監執行，
    至89年5 月18日假釋出獄，迄91年6 月21日縮刑假釋期滿，
    假釋未經撤銷，所餘刑期以已執行論而執行完畢（構成累犯
    ）：另因施用第二級毒品案件，經本院以95年度桃簡字第
    1513號判處有期徒刑6 月確定。詎猶不知悔改，明知海洛因
    係毒品危害防制條例所明定之第一級毒品，不得持有，竟基
    於持有第一級毒品海洛因之概括犯意，先於94年12月20日（
    起訴書誤載為94年10月20日）某時許，在台灣地區某地，受
    女友楊子瑩之委託，代為保管第一級毒品海洛因2 包（合計
    淨重0.11公克，空包裝重0.38公克）而持有之，復於95 年4
    月30日19時許，在台灣地區某地，受女友楊子瑩寄放第一級
    毒品海洛因1 包（淨重0.01公克，空包裝重0.21公克）及注
    射針筒1 支，而非法持有之，嗣分別於：(一)94年12月21 日
    （起訴書誤載為94年10月21日）凌晨0 時10分許，在桃園縣
    龜山鄉○○村○○路○ 段163 號雲林鵝肉店內為警查獲，並
    扣得第一級毒品海洛因2 包（合計淨重0.11公克，空包裝重
    0.38公克）；(二)95年5 月1 日凌晨3 時30分許，在台北縣土
    城市○○街4 號前為警查獲，並扣得第一級毒品海洛因1 包
    （淨重0.01公克，空包裝重0.21公克）及楊子瑩所有之注射
    針筒1 支。案經台灣桃園地方法院檢察署檢察官自動檢舉偵
    查起訴及台灣板橋地方法院檢察署檢察官移送併案審理。
二、證據：
  (一)被告甲○○於本院審理中之自白。
  (二)桃園縣政府警察局龜山分局被採尿人姓名編號對照表、桃園
    縣政府警察局龜山分局搜索扣押筆錄、台灣尖端先進生技醫
    藥股份有限公司濫用藥物檢驗報告、法務部調查局95年2 月
    17日調科壹字第080010653 號鑑定通知書。
  (三)台北縣政府警察局土城分局扣押筆錄、台北縣政府警察局土
    城分局偵辦毒品按尿液編號及姓名對照表、台灣檢驗科技股
    份有限公司濫用藥物尿液檢驗報告、法務部調查局95年5 月
    29 日 調科壹字第060011852 號鑑定通知書。
三、本件被告已認罪，經檢察官與被告於準備程序達成協商之合
    意，其合意內容為：被告願受科處有期徒刑8 月。經查，上
    開協商合意並無刑事訴訟法第45 5條之4 第1 項所列情形之
    1 ，檢察官聲請改依協商程序而為判決，本院爰不經言詞辯
    論，於協商合意範圍內為協商判決，合予敘明。
四、沒收：扣案之白粉3 包，確含第一級第6 項毒品海洛因成分
    （其中2 包合計淨重0.11公克，空包裝重0.38公克；另1 包
    （淨重0.01公克，空包裝重0.21公克），有法務部調查局95
    年2 月17日調科壹字第080010653 號及95年5 月29日調科壹
    字第060011852 號鑑定通知書附卷可稽，為本件查獲之第一
    級毒品，應依毒品危害防制條例第18條第1 項前段規定宣告
    沒收銷燬之；另「本局鑑驗毒品秤重主要係以傾倒，必要時
    亦會輔以刮杓刮取之方式，儘可能將原送驗包裝袋內毒品與
    包裝袋分離後各別秤重，所得之毒品重量稱為『淨重』，包
    裝袋重量則以『空包裝重』稱之，然無論依上述何種方式分
    離，原送驗包裝袋內均仍會有微量毒品成分殘留」等語，此
    亦有法務部調查局93年11月16日調科壹字第09362396550 函
    附卷可參，是包裝袋與海洛因並無法完全析離，均應依毒品
    危害防制條例第18條第1 項前段併諭知沒收銷燬之。另扣案
    之注射針筒1 支，被告否認為其所有，亦非違禁物，爰不併
    予宣告沒收。
五、附記事項：依毒品危害防制條例第11條第4 項雖規定持有毒
    品達一定數量者，加重其刑至2 分之1 ，其標準由行政院定
    之。行政院並於93年1 月7 日訂定轉讓持有毒品加重其刑之
    數量標準，該標準第2 條第1 項第1 款明定持有第一級毒品
    達淨重5 公克以上者，加重其刑至二分之一；同條第2 項並
    規定前項所稱淨重，指除去包裝後之毒品重量。該標準亦已
    於93年1 月9 日生效施行。經查，本件被告所持有第一級毒
    品之合計淨重為0.12公克，尚未達行政院所定上開應加重其
    刑之標準，當毋庸依上開規定加重其刑。
六、應適用之法條：刑事訴訟法第455 條之4 第2 項、第455 條
    之8 ，毒品危害防制條例第11條第1 項、第18條第1 項前段
    ，修正後刑法第2 條第1 項前段、修正前刑法第11條、第56
    條、第47條。
七、本判決除有刑事訴訟法第455 條之4 第1 項第1 款、第2 款
    、第4 款、第6 款、第7 款所定情形之一，或違反同條第2
    項規定者外，不得上訴。
八、如不服本件判決，得自收受判決送達後10日內，向本院提出
    上訴書狀，上訴於第二審法院。
九、本案經檢察官蔡正雄到庭執行職務。
中    華    民    國    95    年    10    月    31    日
                  刑事第四庭  法  官  張淑華
以上正本證明與原本無異。
如不服本判決，應於送達後10日內，向本院提出上訴狀。
                              書記官  郭中明
中    華    民    國    95    年    10    月    31    日
附錄本案論罪科刑法條
毒品危害防制條例第11條
持有第一級毒品者，處 3 年以下有期徒刑、拘役或新臺幣 5 萬
元以下罰金。
持有第二級毒品者，處 2 年以下有期徒刑、拘役或新臺幣 3 萬
元以下罰金。
持有專供製造或施用第一、二級毒品之器具者，處 1 年以下有期
徒刑、拘役或新臺幣 1 萬元以下罰金。
持有毒品達一定數量者，加重其刑至二分之一，其標準由行政院
定之。


司法院資訊處製作；財團法人民間司法改革基金會備份。
